臺灣高雄地方法院刑事判決　　　　　94年度訴字第49號
公　訴　人　臺灣高雄地方法院檢察署檢察官
被　　　告　甲○○　男　20歲.
指定辯護人　本院公設辯護人　蘇鴻吉
上列被告因違反槍砲彈藥刀械管制條例案件，經檢察官提起公訴
（93年度偵字第22270號），本院判決如左：
    主  文
甲○○未經許可，持有可發射子彈具有殺傷力之改造手槍，處有
期徒刑壹年貳月，併科罰金新台幣貳萬元，罰金如易服勞役，以
新台幣玖佰元即銀元佰元折算壹日。
扣案之改造手槍壹支（由仿DERRINGER雙管手槍製造之金屬玩具
手槍，車通槍管內阻鐵改造而成，槍枝管制編號：0000000000號
）及改造子彈壹顆（由玩具金屬彈殼加裝直徑約6釐米之金屬彈
頭改造而成）均沒收。
    事  實
一、甲○○明知未經許可，不得無故持有可發射子彈具有殺傷力
    之各式槍砲及子彈，竟於民國93年9月26日，以姓名、年籍
    不詳，綽號「阿義」之友人所申設之雅虎奇摩網站帳號上網
    ，在雅虎奇摩拍賣網站向一姓名、年籍不詳，署名「阿力」
    之成年男子，以新臺幣（下同）6千元之代價，購買改造手
    槍1支（由仿DERRINGER雙管手槍製造之金屬玩具手槍，車通
    槍管內阻鐵改造而成，機械性能良好，可擊發適用子彈，認
    具殺傷力，槍枝管制編號：0000000000號）及改造子彈2顆
    （由玩具金屬彈殼加裝直徑約6釐米之金屬彈頭改造而成，
    可擊發，認具殺傷力，其中1顆已試射擊發滅失），陳進憶
    並於同日22時許，在高雄市前鎮區興仁國中旁之5號公園內
    ，收受該署名「阿力」之男子所交付之上開槍、彈，未經許
    可而持有之。嗣於同年11月2日20時25分許，陳進憶將前開
    改造槍、彈藏置於右褲口袋，騎乘車牌號碼為NB-825號重型
    機車搭載陳信志（另由檢察官為不起訴處分），行經高市○
    ○區○○路與復興路口時，為警盤查攔檢並當場扣得前開槍
    、彈而查獲上情。
二、案經高雄市政府警察局苓雅分局報請臺灣高雄地方法院檢察
    署檢察官偵查起訴。
    理  由
一、訊據被告對上揭持有具有殺傷力之改造手槍及具有殺傷力之
    子彈等犯罪事實均供認不諱，並有改造手槍1支（槍枝管制
    編號：0000000000號）及改造子彈2顆，扣案可資佐證。又
    扣案前開改造手槍、子彈經送請內政部警政署刑事警察局鑑
    定結果認為，送鑑改造手槍壹枝，由仿DERRINGER雙管手槍
    製造之金屬玩具手槍，車通槍管內阻鐵改造而成，機械性能
    良好，可擊發適用子彈，認具殺傷力；送鑑子彈貳顆，認係
    由玩具金屬彈殼加裝直徑約6釐米之金屬彈頭改造而成，採
    樣壹顆試射，可擊發，認具殺傷力，有該局93年11月18日刑
    鑑字第0930226471號槍彈鑑定書附卷可稽（見臺灣高雄地方
    法院檢察署93年度偵字第22270號卷第13頁至第15頁），足
    見被告之前開自白與事實相符，自得為論罪科刑之依據。是
    以，本件被告未經許可，持有可發射子彈具有殺傷力之改造
    手槍及子彈之犯罪事實堪以認定，應依法論科。
三、查本件被告行為後，立法者有鑑於改造手槍具有取得容易、
    比對困難及與制式槍枝火力相近之特性，而槍砲彈藥刀械管
    制條例處罰之刑責亦屬較輕等情事，遂修正槍砲彈藥刀械管
    制條例關於改造手槍之相關規定，經總統於94年1月26日修
    正公布，並自公布日起第3日即自94年1月28日起施行。修正
    前原條例第11條第4項規定未經許可，持有第4條第1項第1款
    所稱其他可發射金屬或子彈具有殺傷力之各式槍砲者，處1
    年以上7年以下有期徒刑，併科新臺幣7百萬元以下罰金；嗣
    修正後則刪除原條例第11條，改列於同條例第8條，並於該
    條第4項規定：未經許可，持有第4條第1項第1款所定其他可
    發射金屬或子彈具有殺傷力之各式槍砲者，處3年以上10年
    以下有期徒刑，併科新臺幣7百萬元以下罰金。茲就前開修
    正前、後規定相比較之結果，應以被告行為時之舊法即修正
    前槍砲彈藥刀械管制條例第11條第4項之規定較有利於被告
    ；至被告所涉未經許可持有子彈之犯行，因槍砲彈藥刀械管
    制條例修正前、後關於第12條第4項之規定，其構成要件與
    法律效果均屬相同，對行為人罪刑之論科亦無二致，自應依
    刑法第2條第1項前段規定，適用裁判時即修正後同條例第12
    條第4項之規定處斷。
四、核被告所為，分別係違反修正前槍砲彈藥刀械管制條例第11
    條第4項未經許可持有第4條第1項第1款所稱其他可發射子彈
    具有殺傷力之槍砲罪、及修正後槍砲彈藥刀械管制條例第12
    條第4項未經許可持有子彈罪。而被告持有上開具有殺傷力
    之子彈2顆之行為，因該2顆子彈均屬槍砲彈藥刀械管制條例
    第12條第4項規定所處罰之子彈，侵害該規定保護之單一社
    會法益，僅犯單一之未經許可持有子彈罪。又被告同時持有
    改造玩具手槍及子彈，係以一行為觸犯二罪名，為想像競合
    犯，應依刑法第55條前段之規定，從一重論以修正前槍砲彈
    藥刀械管制條例第11條第4項未經許可持有其他可發射子彈
    具有殺傷力之槍砲罪。爰審酌被告明知不得非法持有槍彈，
    竟仍持有，況手槍、子彈均屬高度危險之物品，非經主管機
    關許可不得擅自持有，以維社會大眾安全，被告無故持有上
    開槍、彈，且未繳交治安機關，影響社會治安至深且鉅，惟
    姑念被告犯後坦犯行，犯罪後態度良好，且未持之以犯罪等
    一切情狀，量處如主文所示之刑，及併科如主文所示之罰金
    ，並就科處罰金部分，併予諭知罰金易服勞役之折算標準。
五、又扣案之具有殺傷力之改造手槍1支（由仿DERRINGER雙管手
    槍製造之金屬玩具手槍，車通槍管內阻鐵改造而成，機械性
    能良好，可擊發適用子彈，認具殺傷力，槍枝管制編號：00
    0000000號）及改造子彈1顆（由玩具金屬彈殼加裝直徑約6
    釐米之金屬彈頭改造而成，可擊發，認具殺傷力），分別屬
    槍砲彈藥刀械管制條例第4條第1項第1款、第2款所定未經許
    可不得持有之違禁物，應依刑法第38條第1項第1款之規定，
    併予宣告沒收。至扣案之具有殺傷力之改造子彈1顆，因已
    試射擊發滅失不復存在，爰均不予宣告沒收。
據上論斷，應依刑事訴訟法299條第1項前段，修正前槍砲彈藥刀
械管制條例第11條第4 項、槍砲彈藥刀械管制條例第12條第4 項
，刑法第11條前段、第2 條第1 項但書、第55條、第42條第2 項
、第38條第1 項第1 款，罰金罰鍰提高標準條例第2 條，現行法
規所定貨幣單位折算新臺幣條例第2 條，判決如主文。
本案經檢察官乙○○到庭執行職務
中　　華　　民　　國　　94　　年　　 3　　 月　　31 　日
                  臺灣高雄地方法院刑事第二庭
                      審判長法  官  莊崑山
                            法  官  黃宣撫
                            法　官  李育信
如不服本判決，應於送達後十日內，向本院提出上訴狀。
右正本證明與原本無異。
                            書記官  洪生輝
中　　華　　民　　國　　94　　年　　 3　　 月　　31 　日
附錄本判決論罪科刑法條：
修正前槍砲彈藥刀械管制條例第11條：
未經許可，製造、販賣或運輸第四條第一項第一款所稱其他可發
射金屬或子彈具有殺傷力之各式槍砲者，處五年以上有期徒刑，
併科新臺幣一千萬元以下罰金。未經許可，轉讓、出租或出借前
項所列槍砲者，處三年以上十年以下有期徒刑，併科新臺幣七百
萬元以下罰金。
意圖供自己或他人犯罪之用，而犯前二項之罪者，處無期徒刑或
七年以上有期徒刑，併科新臺幣一千萬元以下罰金。
未經許可，持有、寄藏或意圖販賣而陳列第一項所列槍砲者，處
一年以上七年以下有期徒刑，併科新臺幣七百萬元以下罰金。
第一項至第三項之未遂犯罰之。
修正後槍砲彈藥刀械管制條例第12條
未經許可，製造、販賣或運輸子彈者，處一年以上七年以下有期
徒刑，併科新台幣五百萬元以下罰金。
未經許可，轉讓、出租或出借子彈者，處六月以上五年以下有期
徒刑，併科新台幣三百萬元以下罰金。
意圖供自己或他人犯罪之用，而犯前二項之罪者，處三年以上十
年以下有期徒刑，併科新台幣七百萬元以下罰金。
未經許可，持有、寄藏或意圖販賣而陳列子彈者，處五年以下有
期徒刑，併科新台幣三百萬元以下罰金。
第一項至第三項之未遂犯罰之。
